---
title: "analise_rais_real"
description: |
  A short description of the post.
author:
  - name: Nora Jones
    url: https://example.com/norajones
date: 2021-12-07
output:
  distill::distill_article:
    self_contained: false
---


```{r setup, include=FALSE}
knitr::opts_chunk$set(echo = FALSE)
```

Nesse relatório estamos interessados em responder a pergunta:

"Quanto ganha um cientista de dados?"

Para isso vamos utilizar a base da RAIS anonimizada

Acessando os dados da Rais

Vamos utilizar [o datalake da iniciativa Base dos Dados](https://basedosdados.org/)

```{r message=FALSE, warning=FALSE}
library(bigrquery)
library(dplyr)
```

Abaixo está o código que carrega as primeiras 5 linhas da tabela de microdados

```{r}
#como eu faria se fosse ler de um arquivo
#
#tabela_normal <- read.csv("https://raw.githubusercontent.com/curso-r/main-r4ds-1/master/dados/imdb.csv")
#
#head(tabela_normal, 5)

#como eu faço se uso um SGDB (robô que processa e me envia dados)

conexao <- dbConnect(
  bigquery(),
  project = "basedosdados",
  dataset = "br_me_rais",
  billing = "livescursor"
)

primeiras_cinco_linhas <-
collect(head(select(tbl(conexao, "microdados_vinculos"),
            everything()), 5))

primeiras_cinco_linhas

```


Distill is a publication format for scientific and technical writing, native to the web.

Learn more about using Distill at <https://rstudio.github.io/distill>.


